臺灣高等法院高雄分院刑事判決　　 93年度上更(一)字第336號
上　訴　人　　乙○○
即　被　告
選任辯護人　　陳魁元　律師
上列右上訴人因違反毒品危害防制條例案件，不服台灣屏東地方
法院89年度訴字第562 號中華民國90年3 月30日第一審判決（起
訴案號：台灣屏東地方法院檢察署89年度偵字第1906號），提起
上訴，經判決後，由最高法院發回更審，本院判決如下：
    主  文
原判決撤銷。
乙○○連續販賣第二級毒品，累犯，處有期徒刑柒年肆月。
販毒所得新台幣參萬陸仟元沒收，如全部或一部不能沒收時，以
其財產抵償之。
    事  實
一、乙○○曾於民國82年間因違反麻醉藥品管理條例罪，經台灣
    高雄地方法院判處有期徒刑6 年，於85年間假釋出獄，因未
    撤銷假釋而於88年4 月27日執行完畢，仍不知悔改，明知安
    非他命係第二級毒品，竟意圖營利，基於販賣第二級毒品安
    非他命之概括犯意，先後於：（一）88年2 月至5 月間，於
    接獲林助俊之電話後，即在屏東縣車城鄉○○村○○路59號
    其住處前或車城國小校門前，連續販賣第二級毒品安非他命
    予林助俊20次，每次1 小包（重量不詳），價格新台幣（下
    同）1 千元，共得款二萬元。（二）自88年2 月下旬起至同
    年4 月中旬止，在其前述住處前福安宮附近，先後以5 千元
    之價格販賣第二級毒品安非他命予尤文節2 次，以6 千元之
    價格販賣第二級毒品安非他命予尤文節1 次，每次均為1 錢
    ，共得款1 萬6 千元。嗣警方先後查獲林助俊、尤文節施用
    第二級毒品安非他命，經林助俊、尤文節2 人之供述，而查
    獲上情。
二、案經屏東縣警察局恆春分局移送台灣屏東地方法院檢察署檢
    察官偵查起訴。
    理  由
壹、證據能力部分：
    辯護人以證人林助俊、尤文節於警訊及偵查中所為陳述，均
    係審判外之陳述，無證據能力云云，惟查上開證人林助俊、
    尤文節2 人於警訊所為陳述，雖係審判外之陳述，但因與渠
    等原審中所為證述稍有不符，且無來自他方外部干擾或施壓
    情形，亦未受到強暴、脅迫等不當外力影響，並為證明本件
    是否成立犯罪所必要，依刑事訴訟法第159 條之2 規定，自
    均得為證據。另證人林助俊、尤文節2 人於偵查中之供述，
    雖亦為審判外之陳述，惟其2 人未曾提及檢察官在偵查時有
    不法取供之情形，反對該項供述得具有證據能力之辯護人亦
    未釋明上開供述有顯不可信之情況，其2 人於偵查中之證言
    自均具有證據能力。
貳、實體部分：
一、訊據上訴人即被告（下稱被告）乙○○矢口否認有何販賣第
    二級毒品安非他命犯行，辯稱：我從未販賣第二級毒品安非
    他命予林助俊、尤文節，林助俊懷疑被警方查獲係我報警，
    所以懷恨在心而挾怨報復云云。
二、經查：
（一）被告乙○○如何販賣第二級毒品安非他命予林助俊之事實
      ，業據證人林助俊於88年6 月6 日第一次警訊時陳稱：「
      我施用毒品安非他命來源是向車城鄉一位綽號叫春中之男
      子以每小包新台幣1 千元所購得」等語（見本院上訴卷第
      160 至161 頁），同日第二次警訊時陳稱：「我向乙○○
      購買第二級毒品安非他命約有3 個多月，一個禮拜2 次，
      大約購買了20次左右，是從今年過年時間開始的（88年2
      月間）」「每次購買第二級毒品安非他命1 小包，每包1
      千元」「我都是打乙○○的電話0000000 或是行動電話00
      00000000跟其聯絡後再到其住處前交易或是至車城國小校
      門口前交易」等語（見警訊卷第21、22頁）。嗣於89 年2
      月6 日警訊陳稱：「是我於87年間某月起分別在屏東縣車
      城鄉等地區向乙○○以每包第二級毒品安非他命1 千元之
      價格購得計購買15次，但都是賒欠的」等語（見警訊卷第
      25頁）。於89年5 月22日檢察官偵查時陳稱：「我有向乙
      ○○購買過第二級毒品安非他命，並指認警察局當時檔案
      照片，我都先打手機告訴他要買第二級毒品安非他命，他
      叫我去他家，有時也會約定在外面交易，均在車城，一手
      交錢，一手交貨，有時我也會欠他錢，他均當場拿第二級
      毒品安非他命給我，都是我一個人去跟他買，欠過他1 萬
      5 千元」等語（見偵查卷第44、45頁）。於89年11月17日
      及90年3 月2 日原審審理時供稱：「第二級毒品安非他命
      是向被告乙○○買的，約買了20次，價格均1 千元」「（
      有無與乙○○發生過不愉快？）我因一次付不出買第二級
      毒品安非他命的錢，他拿球棒到我家要打我父母，我說的
      是實話，我沒有要陷害他的意思。我打手機給乙○○，到
      他家拿或到車城國小門前拿，我都是拿了就走」「指認被
      告向被告購買安非他命很多次，1 次買1 千元，都在被告
      車城的家靠近福安宮買的，先打電話連絡，再到他家去拿
      ，‧‧‧我沒有要報復或懷恨被告而誣賴他，我確實有向
      他買安非他命」等語（見原審卷第15、16、60、61頁）。
      綜上各情，林助俊向被告乙○○購買安非他命約有3 個多
      月，一個禮拜2 次，大約購買20次左右，是從88年2 月開
      始買的，均係由林助俊打電話跟被告聯絡再至其住處前交
      易或至車城國小校門口前交易，交易價格是每小包1 千元
      ，林助俊都是事先騎機車去等他，被告才騎機車拿安非他
      命來賣我的等語（見88年6 月6 日警訊筆錄），其於偵查
      中及原審審理時復稱確實在上開時、地向被告購買20次左
      右之安非他命等語（見偵查卷第44頁背面、原審卷第15
      頁正面、60至61頁），先後供述次數除89年2 月6 警訊時
      所述購買15次稍不一致外，但確是向被告購買第二級毒品
      安非他命，則並無二致，其次數應以供述約20次為正確可
      信；又被告雖曾於89年2 月5 日下午拿球棒到證人林助俊
      家要打其父親與胞弟成傷，然此係因證人林助俊欠被告錢
      ，被告去證人林助俊家討債未果所致，此據證人林助俊於
      警、偵訊及原審陳述明確（見警訊卷第24頁、偵查卷第45
      頁、原審卷第15、16頁），證人林助俊並無報復被告而誣
      賴之必要，況證人林助俊於該事件發生前之88年6 月6日
      警訊時即已指認過被告販賣安非他命，被告所辯證人林助
      俊挾怨報復，自無可取。
（二）又被告乙○○如何販賣第二級毒品安非他命予尤文節之事
      實，業據證人尤文節於警訊時陳稱：「我所施用之第二級
      毒品安非他命是向乙○○購買的，我都是打他家的電話00
      00000 或他的行動電話0000000000跟他連絡後約定時間、
      地點後向他購買第二級毒品安非他命，並指認口卡無異」
      「88年底買2 次以8 千元購得1 錢，3 月及4 月每月買5
      至6 次，每次6 千元買1 錢」（見警訊卷第17至19頁）；
      檢察官於偵查中證稱：「指認乙○○相片，認識乙○○，
      我有向乙○○買過第二級毒品安非他命，我在88年2 月底
      至4 月中間向乙○○買過3 、4 次毒品，每次買1 錢，價
      錢是5 千到6 千元，我都是打他的手機聯絡，他叫我去他
      車城靠土地廟的家中，在他家門外，一手交錢，一手交貨
      」（見偵查卷第37頁）。其於原審審理中亦證稱：「向乙
      ○○買安非他命，買的次數有3 、4 次，一次價錢5 千元
      到6 千元不等，我都是打他的手機說要買安非他命，然後
      到福安宮附近交貨」等語（見原審卷第16頁正面）。前述
      各情，尤文節確有向乙○○購買第二級毒品安非他命之情
      ，並無二致，就其購買次數而言，尤文節在警訊及偵、審
      中之供述雖前後不一，惟經核其警訊之供述較含糊，偵審
      中之供述，則一致，當以有利於被告之購買3 次為正確可
      信；至證人尤文節於原審90年3 月22日審理時改稱係向賊
      仔斌購買安非他命，而否認向被告乙○○購買安非他命（
      見原審卷第59頁），惟該次審理時被告乙○○在場，證人
      尤文節與被告又係舊識（見偵查卷第37頁），依一般社會
      經驗判斷，其於原審審理中所為翻異之詞，當係事後企圖
      迴護被告之詞，尚難遽予採信。
（三）被告於偵查中亦供稱0000000 號電話是我申請的等語（見
      偵查卷第24頁），此部分並有自動電話傳真申請表可按（
      見89年度聲字第456 號卷第27頁、警訊卷第35頁）；另於
      本院前審調查時亦供稱：「我兒子的是0000000000，他服
      役期間由我在使用，我家的電話0000000 號我去申請的」
      等語（見本院上訴卷第32頁），足徵証人林助俊、尤文節
      以電話及行動電話洽購第二級毒品安非他命確係被告無訛
      。證人林助俊於警、偵訊及原審審理時均一再指稱曾向被
      告購買20次安非他命左右，前後並無矛盾，且一再指稱並
      無要構陷被告意思，其證詞自屬可信，另證人尤文節與被
      告並無仇隙，參以其描述被告身體特徵（右手食、中指頭
      缺二節，此部分尤文節於警訊陳明，檢察官於89年3 月31
      日亦勘驗無異）、住處位置，且交易前均透過朋友之介紹
      與被告見面等情，足見尤文節指證亦不可能有錯誤，證人
      林助俊、尤文節2 人所證，應屬可信，堪認被告有多次販
      賣安非他命予證人林助俊、尤文節，應無疑義。偵審中雖
      曾查証被告所使用電話之通聯紀錄，而無結果（見偵查卷
      第42、47頁及本院上訴卷），中華電信股份有限公司台灣
      南區電信分公司90年7 月30日南行帳字第90Ｃ82009299號
      函稱0000000 號電話雙向通話紀錄因計費磁帶已逾保存期
      限，無從提供。泛亞電信股份有限公司90年7 月25日90泛
      亞Ｅ０字第0339號函亦稱0000000000門號之通聯紀錄已超
      過主管機關交通部電信總局所制定之「電信事業處理有關
      查詢電話通話紀錄實施辦法」第6 條規定之最長6 個月保
      存期限，此部分無從為被告有利之認定。
（四）又尤文節於被警查獲之初，採尿送驗，呈甲基安非他命陽
      性反應，有屏東縣警察局恆春分局90年9 月8 日（90）恒
      警刑字第5619號函檢送之屏東縣衛生局屏縣衛檢6 字第88
      0187號檢驗結果通知書可按（本院上訴卷第153 頁）；而
      林助俊、尤文節均曾因施用毒品，而送觀察勒戒、戒治，
      有其前科表可按，並有台灣屏東地方法院88年度毒聲字第
      1218號、2166號裁定可按，益徵被告所販賣係第二級毒品
      安非他命非虛。
（五）證人黃薰鋒（即員警）於90年7 月19日本院前審調查時證
      稱：「被告及林助俊之警訊筆錄均係依其自由意識之陳述
      ，據實記載，並無刑求逼供，杜撰捏造；林助俊供出是向
      乙○○購買第二級毒品安非他命，我們才調出口卡讓他指
      認」等語。林助俊亦對88年6 月6 日之警訊筆錄及偵查、
      原審筆錄陳稱正確，並當庭指認被告；另辯護人詰問證人
      黃薰鋒：「（有關林助俊說他是打0000000 、0000000000
      給乙○○，此二電話號碼是你問林助俊或林助俊供出的？
      ）是林助俊供出的」（以上見本院上訴卷第72、74頁），
      益徵其供述無可非議。另證人傅志雄（即訊問尤文節筆錄
      之員警）於90年8 月14日在本院前審調查時證稱：相關人
      員之警訊筆錄均係依其自由意識之陳述，據實記載，並無
      刑求逼供，杜撰捏造等語（見本院上訴卷第96頁）。89年
      3 月21日傅志雄偵查員曾搜索被告住處，亦曾搜到安非他
      命吸食器及裝安非他命之夾鏈袋，有搜索報告及搜索扣押
      筆錄可按（見89年度聲字第456 號卷第31、32頁）；益徵
      被告亦有施用毒品之習性。又販賣安非他命刑責至重，且
      為警方查緝之重點，被告竟甘冒警方查緝之危險而販賣安
      非他命予不相干之他人，其必從中獲取不法利益，綜上所
      述，被告販賣第二級毒品安非他命牟利之犯行應堪認定。
三、查安非他命係毒品危害防制條例第2 條第2 項第2 款所稱之
    第二級毒品，不得持有、販賣，被告竟持之以供販賣，其持
    有之低度行為已被販賣之高度行為所吸收，不另論罪；核被
    告乙○○前述所為，係犯毒品危害防制條例第4 條第2 項之
    販賣第二級毒品罪，其先後多次販賣第二級毒品之行為，時
    間緊接，態樣相同，顯係基於概括之犯意而為之，為連續犯
    ，應僅論以一罪。又被告曾因違反麻醉藥品管理條例罪，經
    台灣高雄地方法院判處有期徒刑6 年，於85年間即假釋出獄
    ，因未撤銷假釋而於88年4 月27日執行完畢，有臺灣高等法
    院被告全國前案紀錄表一紙在卷可按，五年之內再犯有期徒
    刑以上刑之本罪，為累犯，除法定刑無期徒刑部分外，應依
    法加重其刑。
四、原審予以論罪科刑，固非無見，惟查被告乙○○並無販賣第
    二級毒品安非他命予劉吉利，其詳如後述，原判決遽將此部
    分予以論列，尚有未當，被告乙○○上訴意旨，否認犯罪，
    雖無理由，然原判決既有前述可議，仍屬無可維持，應由本
    院將原判決予以撤銷改判；審酌被告素行、犯罪動機、目的
    、手段、販賣安非他命危害治安至鉅及其犯後態度等情狀，
    量處有期徒刑7 年4 月，被告販毒所得計3 萬6 千元，應依
    毒品危害防制條例第19條第1 項規定，宣告沒收，如全部或
    一部不能沒收時，以其財產抵償之。
五、公訴意旨另以：被告乙○○基於販賣第二級毒品安非他命之
    概括犯意，於89年1 月間，以電話聯絡劉吉利後，約定在車
    城鄉福安宮前或將第二級毒品安非他命持往恒春鎮墾丁海邊
    ，連續販賣第二級毒品安非他命予劉吉利3 次，每次1 小包
    （重量不詳），價格3 千元2 次、5 千元1 次，共得款1 萬
    1 千元。嗣警方查獲劉吉利施用第二級毒品安非他命，由劉
    吉利之供述，而查獲上情，因認被告乙○○此部分亦涉有毒
    品危害防制條例第4 條第2 項之販賣第二級毒品罪嫌云云。
    本件公訴人認被告乙○○涉有上開販賣第二級毒品犯行，係
    以證人劉吉利之指證為主要論據；經查證人劉吉利於偵查中
    固曾證稱：是我朋友介紹我與他（指被告乙○○）認識，我
    朋友名字我並不很清楚，我朋友問我要不要買安非他命，我
    說找不到門路，我朋友就帶我去車城福安宮與乙○○見面，
    乙○○就記下我電話號碼，他並未留下電話，此後每隔三、
    四天他就打我的行動電話0000000000號問我是否需要安非他
    命，我說要買時，他就會到我在海邊做水上摩托車的地方，
    拿安非他命賣我，三次均是如此等語（見偵字第1906號卷第
    19頁反面、第30頁），惟訊據被告乙○○堅詞否認有上開犯
    行，證人劉吉利其後於原審亦否認其上揭供述為真正，改稱
    係向綽號「田中」者購買安非他命（見原審卷第60頁），經
    本院勘驗遠傳電信股份有限公司函送之該0000000000號行動
    電話自89年1 月1 日至89年2 月15日之雙向通聯磁碟片，並
    無被告乙○○以其電話（08）0000000 或0000000000號打給
    證人劉吉利之0000000000號電話之通聯紀錄，顯見證人劉吉
    利上開於偵查中所證不實，自難為被告不利之認定，此外公
    訴人復無提出其他積極證據證明被告乙○○有販賣第二級毒
    品安非他命予劉吉利，此部分要屬不能證明被告犯罪，惟因
    公訴人認與前述科刑部分有連續犯之裁判上一罪關係，爰不
    另為無罪之諭知。
據上論斷，應依刑事訴訟法第369 條第1 項前段、第364 條、第
299 條第1 項前段，毒品危害防制條例第4 條第2 項、第19條第
1項，刑法第11條、第56條、第47條，判決如主文。
本案經檢察官甲○○到庭執行職務。
中　　華　　民　　國　　94　　年　　2 　　月　　22　　日
                  刑事第七庭   審判長法  官   莊飛宗
                                     法  官   黃三友
                                     法  官   黃憲文
以上正本證明與原本無異。
如不服本判決應於收受本判決後10日內向本院提出上訴書狀，其
未敘述上訴理由者，並得於提起上訴後10日內向本院補提理由書
狀（均須按他造當事人之人數附繕本）「切勿逕送上級法院」。
中　　華　　民　　國　　94　　年　　2 　　月　　23　　日
　　　　　　　　　　　　　　　　 　　書記官   葉淑華
附錄本件判決論罪科刑法條：
毒品危害防制條例第4條第2項。
製造、運輸、販賣第二級毒品者，處無期徒刑或7 年以上有期徒
刑，得併科新台幣7百萬元以下罰金。
